Inventaris van het archief van de Directie Materieel van de Koninklijke Marine en taakvoorganger, 1943-1990
Nationaal Archief, Den Haag
Koninklijke Marine: Directie Materieel
Marine / Dir. Materieel
oudste stuk - jongste stuk: 1943-1990
merendeel 1943-1990
D71
4151 inventarisnummers; 118,00 meter
Normale geschreven, getypte en gedrukte documenten, geen bijzondere handschriften, fotoalbums en aantal grote formaten
Nationaal Archief, Den Haag
Hoofdafdeling Materieel, 1945-1976 Directie Materieel Koninklijke Marine, 1976-1997
Het archief bevat stukken over het materieelbeleid van de Koninklijke Marine, gericht op het voorzien in en instandhouding van het materieel.
Archiefvorming
Geschiedenis van de archiefvormer
De voorganger van de Directie Materieel Koninklijke Marine was de Hoofdafdeling Materieel. Aan het hoofd van de Hoofdafdeling Materieel stond de Vlagofficier Materieel (VOM). Hij werd in de leiding van de hoofdafdeling bijgestaan door een plaatsvervanger (PLAVOM). Sinds 1953 functioneerden ook nog twee functionele onderhoofden; het Materieel Onderhoofd van de Hoofdafdeling Materieel (MOHAM) en een Financieel Economisch Onderhoofd van de Hoofdafdeling Materieel (FECOHAM). In 1970 werd nog de functie ingesteld van Systeemtechnisch Onderhoofd van de Hoofdafdeling Materieel (SYTOHAM). In 1972 werd de leiding van de Hoofdafdeling Materieel gereorganiseerd. Naast de Vlagofficier Materieel werden drie plaatsvervangende Vlagofficieren Materieel ingesteld voor nieuwbouw, exploitatie en voor logistiek. Met de Vlagofficier Materieel waren zij collectief verantwoordelijk voor de leiding over de hoofdafdeling. Sinds 1976 worden deze plaatsvervangers souschefs genoemd. De werkzaamheden binnen de hoofdafdeling werden door de leiding gecoördineerd. Dit gebeurde bijvoorbeeld door middel van het informele (bureau)hoofdenoverleg. De Hoofdafdeling Materieel had een eigen secretariaat. Onder de leiding bestonden drie soorten bureaus, namelijk technische bureaus, coördinerende bureaus (zij coördineerden de werkzaamheden van de technische bureaus van de hoofdafdeling ten aanzien van een bepaald bedrijfsproces) en bureaus met een bedrijfseconomische functie.
De technische bureaus van de Hoofdafdeling Materieel waren:
Bureau Werktuigbouw
Bureau Scheepsbouw
Bureau Elektrotechniek
Bureau Bewapening
Bureau Toegepaste Elektronentechniek
Bureau Vliegtuigen en Vliegtechnische Aangelegenheden
Bureau Scheepsbeveiliging (opgeheven in 1963)
Bureau Nautisch Technische Instrumenten (opgeheven in 1963)
Bureau Algemeen Technische Zaken (opgericht in 1962).
In 1974 werd het Stafbureau Coördinatie en Financiën ingesteld. Tegelijkertijd werden de bureaus Marinebedrijven, Begrotingszaken en Plannen en Organisatie opgeheven. Van deze bureaus werden de taken overgebracht naar het nieuwe Stafbureau Coördinatie en Financiën. In 1974 werd nog een ander stafbureau ingesteld, namelijk Stafbureau System Engineering, dat een jaar later werd omgedoopt in Stafbureau Systemen. Naast de instelling van het Systeemtechnisch Onderhoofd is de instelling van het stafbureau typerend voor de toenemende problematiek op het gebied van wapensystemen. Steeds meer werden door de voortschrijdende techniek technische onderdelen geïntegreerd in systemen, waardoor de taakverdeling van de technische bureaus in elkaar ging overlopen. Het systeem-technisch onderhoofd en later het Stafbureau Systemen vervulden een coördinerende taak.
In 1975 werden Bureau Bewapening en Bureau Toegepaste Elektronentechniek samengevoegd tot Bureau Wapen- en Communicatiesystemen. De coördinerende bureaus waren Bureau Bevoorrading (ingesteld in 1948), Bureau Wetenschappelijk Onderzoek (ook ingesteld in 1948), Bureau Reparatie Schepen (ingesteld in 1955), Bureau Aanschaffingen (ingesteld in 1955), Bureau Nieuwbouw Schepen (ook ingesteld in 1955), Bureau Vervoer (ingesteld in 1961) en Bureau Algemeen Technische Zaken (ingesteld in 1962). Bureaus met een planmatig of een bedrijfseconomische functie waren het Bedrijfsbureau (sinds 1954 Bureau Marinebedrijven), Bureau Accountantsdiensten bij de Hoofdafdeling Materieel (onderdeel van de Afdeling Marineaccountantsdienst), Bureau Begrotingszaken en Bureau Plannen en Organisatie.
De structuur van de Directie Materieel Koninklijke Marine verschilde na de reorganisatie van 1976 niet veel ten opzichte van haar voorganger, de Hoofdafdeling Materieel.
De Hoofdafdeling Materieel Koninklijke Marine (na 1976 Directie Materieel) bestond dus uit een centrale afdeling en een aantal bureaus:
Bureau Aanschaffingen
Bureau Algemene Technische Zaken
Bureau Begrotingszaken
Bureau Bevoorrading
Bureau Bewapening
Bureau Electrotechniek
Bureau Gebouwen en Terreinen (Bouter)
Bureau Marinebedrijven
Bureau Nautisch-technische instrumenten
Bureau Nieuwbouw Schepen
Bureau Plannen en Organisatie
Bureau Reparatie Schepen
Bureau Scheepsbeveiliging
Bureau Scheepsbouw
Bureau Toegepaste Electronentechniek
Bureau Vervoer
Bureau Vliegtuigen en Vliegtechnische Aangelegenheden
Bureau Wetenschappelijk Onderzoek
Bureau Werktuigbouw
Tevens hebben nog diverse projectbureaus onderdeel uitgemaakt van de Hoofdafdeling Materieel.
Tussen de jaren 1977–1990 zijn er nog een aantal kleine wijzigingen in de organisatie aangebracht. Er zijn bureaus/afdelingen en stafafdelingen bijgekomen, weer verdwenen of de naam werd iets gewijzigd. Dat resulteerde er uiteindelijk in dat de directie in 1990 uit de volgende onderdelen bestond:
Bureau Bijzondere Opdrachten
Stafafdeling Bedrijfsvoering
Stafafdeling Plannen Materieel
Stafafdeling Financiën en Economie
Stafafdeling Personeel
Afdeling Scheepsbouw
Afdeling Platformsystemen
Afdeling Elektrotechniek
Afdeling Wapen- en Communicatiesystemen
Afdeling Vliegtuigen en Vliegtechnische Zaken
Afdeling Gebouwen en Terreinen
Afdeling Instandhouding Schepen
Afdeling Instandhouding Mariniersmaterieel
Afdeling Verwerving
Afdeling Bevoorrading
Afdeling Intendancezaken
Afdeling Vervoer
Afdeling Wetenschappelijk Onderzoek
Zie voor een uitgebreide beschrijving van het beleidsterrein Militair Materieel met daarin specifiek beschreven het materieelbeleid van de Koninklijke Marine RIO 20: ROEIEN MET DE RIEMEN - Een onderzoek naar instituties, bedrijfsprocessen en handelingen met betrekking tot het beleidsterrein militair materieel, 1945-1993.
Geschiedenis van het archiefbeheer
De archieven van de Koninklijke Marine waren sinds begin jaren '50 vrijwel allen op dezelfde wijze gevormd en geordend. Het archief van de directie bestond uit een secretariedeel en de verschillende bureaus en afdelingen. Dossiers zijn per bureau voorzien van een dossiernummer en op dat nummer weggezet. De dossiernummers zijn unieke, oplopende nummers. De dossiers waren toegankelijk via fiches en moederboeken van een fiche doorschrijfsysteem. De fiches waren op verschillende wijzen weggezet, waarbij 1 set op volgorde van het Registratuurplan voor de Koninklijke Marine (het Bureau Nautisch-technische instrumenten had een eigen code).
Werking: wanneer het onderwerp bekend was kon in het registratuurplan de code worden opgezocht. Wanneer de code bekend was kon in de fiches gezocht worden naar het dossiernummer. Dat stond altijd op het fiche. Het gevonden dossiernummer correspondeerde met de dossiers. Wanneer alleen een datum van het gezochte stuk bekend was kon in de moederboeken gezocht worden. Deze verwezen ook weer naar het dossiernummer.
Naast de moederboeken en fiches waren soms dossierinventarissen aanwezig.
De verwerving van het archief
Het archief is in 2015 door Ministerie van Defensie overgebracht naar het Nationaal Archief, krachtens artikel 12 van de Archiefwet 1995
Inhoud en structuur van het archief
2.13
Inhoud
De archiefbescheiden bestaan uit vergaderstukken, beleids- en adviseringsstukken, correspondentie, tekeningen betreffende de onderwerpen die voortvloeiden uit het takenpakket van de Directie Materieel Koninklijke Marine en taakvoorganger.
Selectie en vernietiging
Bij aanvang van de bewerkingen bestond het archief uit totaal 296 meter. Na bewerking hiervan is in totaal 118 meter archief voor bewaring overgebleven. Bij de selectie is gebruik gemaakt van de volgende selectielijsten:
Selectielijst voor de neerslag van de handelingen van de minister van Defensie en de onder hem ressorterende actoren op het beleidsterrein Militair Materieel over de periode vanaf 1945, vastgesteld bij beschikking van 29 januari 2007 nr. C/S&A/07/240, Stcrt. 2007-79, pag. 11
Selectielijst voor de neerslag van de handelingen van de minister van Defensie en de onder hem ressorterende actoren op het beleidsterrein Rijkshuisvesting over de periode vanaf 1945, vastgesteld bij beschikking van 12 maart 2007 nr. C/S&A707/25, Stcrt. 2007-142, pag. 6
Selectielijst voor de neerslag van de handelingen van de minister van Defensie en de onder hem ressorterende actoren op het beleidsterrein Overheidsinformatievoorziening over de periode 1945-1996, vastgesteld bij beschikking van 11 juli 2003 nr. C/S/03/1691, Stcrt. 2003- 202, pag. 11
Selectielijst voor de neerslag van de handelingen van de minister van Defensie als vakminister en de onder hem als vakminister ressorterende actoren op het beleidsterrein Arbeidsvoorwaarden Rijkspersoneel over de periode 1945-1996, 30 juli 2001/R&B/OSA/2001/869, Stcrt. 16-10-2001, nr. 200, pag. 10
Selectielijst voor de neerslag van de handelingen van de minister van Defensie en de onder hem ressorterende actoren op het beleidsterrein Organisatie van de Rijksoverheid over de periode 1945 - 1999, 5 juli 2005/Nr.C/S&A/05/1357, Stcrt. 16-12-2005, nr. 245, pag. 25.
Aanvullingen
Geen tekst
Ordening van het archief
Het eindresultaat van de bewerking is een klassiek+ toegang op het archief van Directie Materieel Koninklijke Marine en taakvoorganger van het Ministerie van Defensie. De primaire indeling van de inventaris is op bureau, de secundaire ordening is op onderwerp volgens de marinecode uit het registratuurplan voor de Koninklijke Marine (zie inv.nr. 304). De hoofdindeling van dit registratuurplan is als bijlage opgenomen bij de inleiding. Omdat de primaire ordening op bureau is komt het voor dat bepaalde onderwerpen in dossiers bij verschillende afdelingen kan voorkomen. Wil je bijvoorbeeld iets weten over de fregatten van de Van Speijkklasse zijn die archiefbescheiden te vinden onder code 080.10 CC. Deze code komt echter voor onder Secretarie DMKM A 080.10 CC, Bureau Elektrotechniek C 080.10 CC en Bureau Nieuwbouw schepen E 080.10 CC. Zoek je op onderwerp en je hebt een hit zoek dan verder tot je door het hele document bent geweest.
Aanwijzingen voor de gebruiker
Openbaarheidsbeperkingen
Deels openbaar, deels niet openbaar.
Materiële beperkingen
Het archief kent geen beperkingen voor het raadplegen van stukken als gevolg van slechte materiële staat
Andere toegang
Voor dit archief is geen andere toegang beschikbaar
Aanvraaginstructie
Openbare archiefstukken kunnen online worden aangevraagd en gereserveerd. U kunt dit ook via de terminals in de studiezaal van het Nationaal Archief doen. Om te kunnen reserveren dient u de volgende stappen te volgen:
U maakt een profiel aan op www.gahetna.nl, en logt vervolgens in
Via de archiefinventaris (alleen de beschrijvingen met rode nummers) selecteert u het gewenste archiefstuk door op de knop 'Reserveren' te klikken
In het volgende scherm geeft u aan op welke dag u het archiefstuk wilt inzien
Indien u zich bevindt in de studiezaal en een tafelnummer heeft ontvangen kunt u dit nummer vermelden. Als u geen tafelnummer heeft kunt u tafelnummer 777 laten staan
Vervolgens bevestigt u uw reservering door deze te versturen.
Verwant materiaal
Bewaarplaats van originelen
Niet van toepassing
Beschikbaarheid van kopieën
Inventarisnummers van dit archief zijn niet in kopievorm beschikbaar
Afgescheiden archiefmateriaal
Niet van toepassing
Verwante archieven
Niet van toepassing
Bijlagen
Geen bijlagen
Ordeningsplan
Overzicht van het registratuurplan
1 Geografische indeling
3-9a Wetgeving, rechtspraak en bestuur
10 Inlichtingen
11 Researcharbeid, technische problemen, proefnemingen, studieopdrachten, enz.
13 Planning
15-27 Organisatie
30 Handelingen in vredestijd en tijdens overgang van vredes- naar oorlogstijd
32 Handelingen in oorlogstijd
34 Handelingen tijdens overgang van oorlogs- naar vredestijd
36 Financieel beleid
-.- Onbenoemd (beleid)
40 Personeelsaangelegenheden
43 Materieelaangelegenheden
45 Administratieve aangelegenheden
50 Bibliotheekbeheer
75 Onroerende goederen
80-89 Schepen en scheepsdelen
90 Vliegtuigen
100-249 Grondstoffen en materialen
250-999 Voorwerpen
Beschrijving van de series en archiefbestanddelen
- Secretarie DMKM, A
  - Internationale wetgeving, rechtspraak en bestuur, A.003
    - Samenwerking met andere staten, A.003.07
      - Diverse landen/algemeen, A.003.07.AA
        - Stukken betreffende het verrichten van onderzoek (research en ontwikkeling) naar de radarcamouflage van onderzeebootsnuivers aan bovenwaterdelen met medewerking van Noorwegen en Groot-Brittannië ten behoeve van de verdediging, 1961-1963; 1; omslag
          Nota bene: Zie voor tekening inv.nr. 3594
        - Stukken betreffende het begeleiden van de bouw van een Nigeriaans fregat (fast patrol craft) bij Wilton-Fijenoord in Rotterdam, 1961-1975; 2; pak
        - Stukken betreffende het samenwerken met Frankrijk en Groot-Brittannië inzake diverse aangelegenheden, 1962-1977; 3-7; 5 omslag
          - Tot stand komen van een Memorandum of Understanding (MOU) ten behoeve van een Brits-Frans-Nederlands samenwerkingsproject inzake een onderwater breedband ontvanger 1962-1977, 3; omslag
          - Ontvangst van vergaderstukken van het Bureau Toegepaste Elektronentechniek inzake besprekingen in het Brits-Frans-Nederlandse samenwerkingsproject 1963-1964, 4; omslag
          - Mogelijke samenwerking met de Britse en Franse marine inzake de zelfverdediging van schepen tegen raketaanvallen 1964-1965, 5; omslag
            Nota bene: Zie voor tekeningen inv.nr. 3595
          - Samenwerken met Frankrijk en Groot-Brittannië op het gebied van de onderzeebootdetectie 1965-1966, 6; omslag
          - Het in samenwerking met de Franse en Britse marine ontwikkelen van een akoestische sonar intercept receiver, voornamelijk ten behoeve van onderzeeboten 1965-1975, 7; omslag
        - Stukken betreffende het voorbereiden van de samenwerking met Groot-Brittannië en de Bondsrepubliek Duitsland inzake het verstrekken van compensatieopdrachten aan de Nederlandse industrie betreffende de ontwikkeling en productie van militair materieel, 1964-1968; 8; omslag
        - Stukken betreffende het leveren van materieel aan India, 1964-1983; 9-10; 2 omslag
          - 1977-1983, 9; omslag
          - Voorbereiding van de levering van apparatuur voor fregatten van de Van Speijkklasse 1964-1971, 10; omslag
        - Stukken betreffende het onderzoeken van de mogelijkheden om technische kennis van onderzeeboten aan Zuid-Afrika te leveren, 1965-1967; 11; omslag
        - Stukken betreffende het voorbereiden van de samenwerking met Brazilië inzake de nabouw van fregatten van de Van Speijkklasse voor de Braziliaanse marine, 1966-1968; 12; omslag
        - Stukken betreffende het mede voorbereiden van standpunten en het leveren van bijdragen aan vergaderingen van het Steering Committee Azores Fixed Acoustic Range, 1967-1975; 13; pak
        - Stukken betreffende het samenwerken met enige andere landen met betrekking tot de beproeving en modificatie van diverse typen torpedo's, 1969-1981; 14; omslag
        - Stukken betreffende het sluiten van inspectieovereenkomsten met Argentinië en Venezuela, 1970-1982; 15; omslag
        - Stukken betreffende het mede voorbereiden van de besluitvorming inzake de verkoop van het M22 vuurgeleidingssysteem aan Libanon, 1972; 16; omslag
          020.2-0017-02 Minister van Defensie
          020.2-0066-02 Minister van Defensie
        - Stukken betreffende het maken van een overzicht van bi- en multilaterale overeenkomsten op materieelgebied, 1975-1976; 17; omslag
        - Stukken betreffende het in samenwerking met de Indonesische marine ontwerpen en bouwen van drie Combined Diesel or Gas turbine (CODOG) -korvetten voor Indonesië, 1975-1983; 18-19; 1 omslag en 1 pak
          - Voorbereiden en afsluiten van een internationale overeenkomst met de Indonesische marine 1975-1983, 18; pak
          - Verlening van assistentie bij de bouw van de drie korvetten, alsmede bij de tiltmeting van de KRI-Fatahillah 1975-1983, 19; omslag
        - Stukken betreffende het voorbereiden van onderwerpen die tijdens de United States Navy/Koninklijke Marine (USN/ KM) Staff Talks ter sprake worden gebracht, 1975-1984; 20; pak
        - Stukken betreffende het voorbereiden van samenwerking met de Iraanse keizerlijke marine, in het bijzonder met betrekking tot Nederlandse assistentie inzake de bouw van diverse geleidewapenfregatten en/of standaardfregatten, 1976-1978; 21; omslag
          Nota bene: Bevat een concept van een Memorandum of Understanding
        - Stukken betreffende het onderhouden van relaties met de Israëlische marine, 1976-1983; 22; omslag
        - Stukken betreffende het samenwerken met verschillende landen op het gebied van materieel, 1977-1989; 23-28; 3 omslag en 3 pak
          Nota bene: Geordend op land en alfabet. Het betreft hier een algemeen dossier internationale aangelegenheden
          - Algemeen, diverse staten 1978-1984, 23; omslag
          - Bondsrepubliek Duitsland 1977-1984, 24; pak
          - Indonesië 1981-1982, 25; omslag
          - Italië 1985-1987, 26; omslag
          - Portugal 1986-1989, 27; pak
          - Spanje 1979-1984, 28; pak
        - Stukken betreffende het verlenen van medewerking aan het in samenwerking met Portugal, voorbereiden en uitvoeren van de bouw van S-fregatten, de Kortenaerklasse, 1978-1984; 29-33; 2 omslag en 3 pak
          Nota bene: Niet nader onder te verdelen
          - 1978-1984, 29; omslag
          - 1983-1984, 30; omslag
          - Bijlagen 1979-1984, 31; pak
          - Correspondentie en documentatie 1979-1984, 32-33
            - 1979 - 1982 sep., 32; pak
            - 1982 okt. - 1984, 33; pak
        - Stukken betreffende het bijdragen door de Koninklijke Marine aan de bouw van onderzeeboten voor Taiwan, 1980-1984; 34; omslag
        - Stukken betreffende het geven van goedkeuring aan de export van Sensor-, Wapen- en Commandosystemen (SEWACO)-apparatuur van Hollandsche Signaal Apparaten (HSA) aan Zuid-Korea, 1980-1984; 35; omslag
        - Stukken betreffende het verlenen van medewerking aan de opstelling en implementatie van een Memorandum of Understanding (MOU) met Ierland, inzake ondersteuning van de aanschaf van schip/helikopter interfaceapparatuur voor de plaatsing op visserijschepen, 1980-1984; 36; omslag
        - Stukken betreffende het oriënteren op mogelijke samenwerking met de Volksrepubliek China, 1981-1982; 37; omslag
        - Stukken betreffende het voorbereiden van Memoranda of Understanding (MOU) met Thailand alsmede het beoordelen van aanvragen van Nederlandse bedrijven voor exportvergunningen en steunverlening, 1981-1984; 38; omslag
        - Stukken betreffende het samenwerken met Marokko inzake de eventuele levering van een korvet door Rijn-Schelde-Verolme (RSV), 1982; 39; omslag
          Nota bene: Zie voor tekening inv.nr. 3596
        - Stukken betreffende het voorbereiden en onderhouden van contacten met Spanje inzake materieel, 1983-1984; 40; omslag
        - Stukken betreffende het voorbereiden van de verkoop van twee Bréguet Atlantic patrouillevliegtuigen aan Pakistan, 1985; 41; omslag
        - Stukken betreffende het geven van advies inzake de mogelijke levering van WM-28 vuurleidingssystemen aan Singapore, 1985-1986; 42; omslag
        - Stukken betreffende het voorbereiden en deelnemen aan vergaderingen van de Conference of National Armaments Directors (CNAD), 1985-1987; 43; omslag
        - Stukken betreffende het adviseren van de Marine Inlichtingen Dienst (MID) inzake de mogelijke levering van militair materieel, 1985-1988; 44-45; 2 omslag
          - Signaal Multibeam Acquisition Radar for Targetting (SMART)-radarapparatuur aan India 1985-1987, 44; omslag
          - Militair materieel aan Thailand 1985-1988, 45; omslag
        - Stukken betreffende het samenwerken met Spanje op het gebied van materieel, 1985-1988; 46-47; 2 omslag
          - 1985-1987, 46; omslag
          - Stafeisen voor gezamenlijk te bouwen bevoorradingsschepen, oftewel fast combat support ships van het type NL/SP AOR-90 1985-1988, 47; omslag
            Nota bene: Het voor de Koninklijke Marine te bouwen schip diende ter vervanging van Hr. Ms. Poolster
        - Stukken betreffende het voorbereiden van een samenwerkingsregeling met Rijkswaterstaat inzake het Nederlandse aandeel in de installatie en instandhouding van de Nederlandse zendstations voor nauwkeurige plaatsbepaling op de Zuidelijke Noordzee, de zogenaamde Thames-chain in het kader van de overgang van het precisieplaatsbepalingssysteem Hi-Fix/6 naar het Hyper Fix systeem, 1985-1988; 48; omslag
        - Stukken betreffende het afsluiten van diverse Memoranda of Understanding (MOU) met verschillende landen, met name op het gebied van navigatie- en communicatiesystemen, 1985-1989; 49; omslag
        - Stukken betreffende het verlenen van medewerking aan de voorbereiding van de levering van militair materieel aan Turkije, 1985-1989; 50; omslag
        - Stukken betreffende het voorbereiden van (de voorwaarden voor) mogelijke levering van materieel aan Zuid-Korea, 1985-1989; 51; omslag
        - Stukken betreffende het voorbereiden van en deelnemen aan vergaderingen van het Sub Comité Internationale Materieelsamenwerking (IMS), 1985-1989; 52-53; 2 pak
          - 1985 - 1987 apr. 3, 52; pak
          - 1987 apr. 13 - 1989, 53; pak
        - Stukken betreffende het voeren van overleg met producenten inzake de mogelijke levering van onderzeeboten en vliegtuigen aan Saudi-Arabië, 1986; 54; omslag
        - Stukken betreffende het verlenen van assistentie aan Koninklijke Maatschappij De Schelde inzake de mogelijke levering van fregatten van de Karel Doormanklasse aan Pakistan ten behoeve van het zogenaamde Pakistan Frigate Acquisition Project, 1986-1989; 55; omslag
          Nota bene: De fregatten van de Karel Doormanklasse worden ook aangeduid als Multipurpose-fregatten
      - Argentinië, A.003.07.BB
        - Stukken betreffende het samenwerken met Argentinië inzake het verstrekken van gegevens over en het uitvoeren van onderhoud door Wilton-Fijenoord aan het vliegkampschip ARA 25 de Mayo, de voormalige Hr. Ms. Karel Doorman, 1969-1974; 56; omslag
        - Stukken betreffende het opstellen en afsluiten van een Memorandum of Understanding (MOU) met Argentinië betreffende het verzorgen van de kwaliteitszorg bij voor de Argentijnse marine geproduceerd materieel, 1980-1984; 57; omslag
        - Stukken betreffende het geven van goedkeuring aan de export van een RN radar type 1022 aan Argentinië, 1981-1982; 58; omslag
      - Australië en Nieuw-Zeeland, A.003.07.CC
        - Stukken betreffende het uitdragen van het Nederlandse standpunt in een bespreking met de Australische marine (RAN) inzake de mogelijkheden van samenwerking op het gebied van de bouw van fregatten in Australië, 1971; 59; omslag
        - Stukken betreffende het meewerken aan het afsluiten van een Memorandum of Understanding (MOU) met Australië op het gebied van kwaliteitszorg, 1979-1983; 60; omslag
        - Stukken betreffende het afsluiten van een Memorandum of Understanding (MOU) met Australië op het gebied van samenwerking op het gebied van verwerving, logistieke ondersteuning en informatie-uitwisseling, 1979-1984; 61-62; 2 pak
          - 1979-1981, 61; pak
            Nota bene: Zie voor tekeningen inv.nr. 3597
          - 1982-1984, 62; pak